臺灣宜蘭地方法院刑事判決
111年度交簡上字第13號
上訴人  即
被      告  哈繼昇




上列上訴人因過失傷害案件，不服本院簡易庭民國111年1月24日
110年度交簡字第980號第一審簡易判決（聲請簡易判決處刑案號
：臺灣宜蘭地方檢察署110年度調偵字第371號），提起上訴，本
院管轄之第二審合議庭判決如下：
    主  文
上訴駁回。
    事實及理由
一、本案經本院第二審審理結果，認原判決認事用法，均無違誤
    ，量刑亦屬妥適，應予維持，爰依刑事訴訟法第373條規定
    ，本判決之事實、證據及理由，除證據部分補充：「被告哈
    繼昇於本院第二審審理中所為之自白、證號查詢汽車駕駛人
    資料」外，其餘均引用第一審判決書之記載（如附件）。
二、本判決所引用傳聞證據之證據能力，當事人於本院審理程序
    中均表示同意有證據能力（見本院111年度交簡上字第13號
    卷第43頁至第44頁、第78頁至第82頁）。基於尊重當事人對
    於傳聞證據之處分權，及證據資料愈豐富愈有助於真實發現
    之理念，審酌該等證據作成時並無違法取證或顯不可信之瑕
    疵，以之作為證據應屬適當，依刑事訴訟法第159條之5規定
    及最高法院104年度第3次刑事庭會議決議意旨，認該等證據
    資料均有證據能力。至本判決所引之非供述證據，與本案均
    有關連性，亦無證據證明係實施刑事訴訟程序之公務員以不
    法方式所取得，依刑事訴訟法第158條之4之反面解釋，當有
    證據能力。
三、上訴意旨略以：本件係因告訴人吳育賢超速行駛而致生嚴重
    傷害，而告訴人之醫療費用、財物損失、精神賠償可由民事
    訴訟加以填補，且因告訴人之求償金額不合理而無法和解，
    是刑案部分請求從輕量刑或為緩刑宣告等語。
四、按刑事審判旨在實現刑罰權分配之正義，故法院對有罪被告
    之科刑，應符合罪刑相當原則，使輕重得宜，罰當其罪，以
    契合社會之法律感情，故刑法第57條明定科刑時應審酌一切
    情狀，尤應注意該條所列各款事項以為科刑輕重之標準，俾
    使法院就個案之量刑，能斟酌至當；然若量刑時已斟酌刑法
    第57條各款所列之情狀，而未逾越法定刑度之範圍，亦無濫
    用權限之情形，則其量刑之輕重，即屬事實審法院得依職權
    自由裁量之事項，不得任意指摘為違法（最高法院75年台上
    字第7033號、72年台上字第6696號判例【現效力與判決同】
    意旨參照）。
五、經查，原判決於理由中已敘明「爰以行為人之責任為基礎，
    審酌被告前無任何刑案紀錄，有臺灣高等法院被告前案紀錄
    表1份在卷可稽，素行尚佳，疏未注意支道車應停讓幹道車先行
    ，因而肇致本件交通事故，造成告訴人受有上開傷勢，告訴
    人亦有前揭所示之過失情形，實屬可責，惟念其犯後坦承犯
    行，知所悔悟，態度尚可，復因被告與告訴人對和解金額差
    異甚大，而無法達成協議，暨被告就本件車禍發生之過失程
    度、告訴人所受傷害，暨被告於警詢中自陳為研究所畢業之
    智識程度、家庭經濟狀況小康」等語（見原判決事實及理由
    欄四），判處有期徒刑3月，如易科罰金，以新臺幣1000元
    折算1日，已就被告坦承犯行、從無前科、告訴人就事故發
    生與有過失、因金額差距過大無法和解、家庭經濟狀況等刑
    法第57條各款所定量刑應審酌之事項，皆妥為斟酌，所處之
    刑復未逾越法定刑度範圍，並無輕重失衡而違反罪刑相當性
    之情形，核其量刑，並無失當。被告雖以上開理由認為原審
    所宣告之刑應以暫不執行為當，而請求宣告緩刑云云，然原
    審既已就本案一切情狀加以審酌，依職權自由裁量後認並無
    暫不執行刑罰為適當之情形，而未諭知緩刑，本院對於原審
    依職權裁量之結果自應予尊重。況本院考量被告雖表明願與
    告訴人和解，然因金額差距過大，迄今並未與告訴人達成和
    解，且尚未填補告訴人之損害，衡以刑罰之社會一般預防及
    就本件具體個案特別預防之要求，要難認被告所受刑之宣告
    有暫不執行為當之情況，是難就本案為緩刑之宣告。
六、綜上所述，本件上訴人以原審量刑過重為由，提起上訴，指
    摘原判決，經核為無理由，應予駁回。
據上論斷，應依刑事訴訟法第455條之1第1項、第3項、第368條
、第373條，判決如主文。
本案經檢察官吳舜弼聲請簡易判決處刑，檢察官張學翰到庭執行
職務。
中　　華　　民　　國　　111 　年　　7 　　月　　7 　　日
                  刑事第五庭  審判長法  官  陳嘉年
                                    法  官  程明慧
                                    法  官  李蕙伶
以上正本證明與原本無異。　　　　　　　　　
本件不得上訴。
                                    書記官  陳靜宜
中　　華　　民　　國　　111 　年　　7 　　月　　7 　　日
附錄本案論罪科刑法條：
中華民國刑法第284條
因過失傷害人者，處1年以下有期徒刑、拘役或10萬元以下罰金
；致重傷者，處3年以下有期徒刑、拘役或30萬元以下罰金。
附件：
臺灣宜蘭地方法院刑事簡易判決
110年度交簡字第980號
聲  請  人  臺灣宜蘭地方檢察署檢察官
被      告  哈繼昇
上列被告因過失傷害案件，經檢察官吳舜弼聲請以簡易判決處刑
(110年度調偵字第371號)，本院判決如下：
    主    文
哈繼昇犯過失傷害罪，處有期徒刑叁月，如易科罰金，以新臺幣
壹仟元折算壹日。
    事實及理由
一、犯罪事實：
(一)哈繼昇於民國109年12月11日15時許，駕駛車牌號碼00-0000號
    自用小客貨車，沿宜蘭縣三星鄉大排一路1段由西往東方向行
    駛，於同日15時13分許，行經該路段與尚健二路1段交岔路口
    時，本應注意汽車行駛至無號誌之交岔路口應減速慢行，且車道
    上劃有倒三角形讓路線標示時，支道車應注意停讓幹道車先行，
    並作隨時停車之準備，而依當時天候雨、日間自然光線、柏
    油路面濕潤、無缺陷、無障礙物、有樹木阻擋視距，並無不能
    注意之情形，竟疏未注意，未停讓幹道車先行即穿越上開交岔
    路口，適吳育賢騎乘車牌號碼000-0000號普通重型機車，沿宜蘭
    縣三星鄉尚健二路1段由南往北方向行駛至上開交岔路口時，亦
    因行經無號誌交岔路口，未減速慢行，作隨時停車之準備，
    並超速行駛，致兩車發生碰撞，吳育賢因而人車倒地，受有頭
    部外傷併蜘蛛網膜下腔及硬腦膜下出血、瀰漫性軸突損傷、
    左側股骨幹骨折、肺挫傷、顏面裂傷13公分、右大腿裂傷7.
    5公分等傷害。而哈繼昇於肇事後停留在現場，並在有偵查
    犯罪職務之警員到場處理時，向據報前來處理交通事故之警
    員自首承認肇事，並表達願意接受裁判之意。
(二)案經吳育賢訴由宜蘭縣政府警察局三星分局報告臺灣宜蘭地
    方檢察署檢察官偵查後聲請簡易判決處刑。
二、證據
(一)被告哈繼昇於警詢、檢察官偵訊及本院訊問時之自白。
(二)證人即告訴人吳育賢於警詢時之證述。
(三)宜蘭縣政府警察局三星分局道路交通事故現場圖、道路交通
    事故調查報告表㈠、㈡、醫療財團法人羅許基金會羅東博愛醫
    院診斷證明書、交通部公路總局臺北區監理所基宜區車輛行
    車事故鑑定會鑑定意見書、交通部公路總局車輛行車事故鑑
    定覆議會覆議意見書各1份及案發現場照片及車輛照片共15
    張。
三、核被告所為，係犯刑法第284條前段之過失傷害罪。被告於
    事故發生後，於有偵查犯罪職權之公務員發覺其犯行前，向
    到場處理車禍事故之警員供承其為肇事者而接受裁判乙節，
    有宜蘭縣政府警察局三星分局交通分隊道路交通事故肇事人
    自首情形紀錄表1份在卷可憑，符合自首之規定，爰依刑法
    第62條前段之規定減輕其刑。
四、爰以行為人之責任為基礎，審酌被告前無任何刑案紀錄，有
    臺灣高等法院被告前案紀錄表1份在卷可稽，素行尚佳，疏
    未注意支道車應停讓幹道車先行，因而肇致本件交通事故，造
    成告訴人受有上開傷勢，告訴人亦有前揭所示之過失情形，
    實屬可責，惟念其犯後坦承犯行，知所悔悟，態度尚可，復
    因被告與告訴人對和解金額差異甚大，而無法達成協議，暨
    被告就本件車禍發生之過失程度、告訴人所受傷害，暨被告
    於警詢中自陳為研究所畢業之智識程度、家庭經濟狀況小康
    等一切情狀，量處如主文所示之刑，並諭知易科罰金之折算
    標準，以資懲儆。
五、依刑事訴訟法第449條第1項、第454條第1項，刑法第284條
    前段、第62條前段、第41條第1項前段，刑法施行法第1條之
    1第1項，逕以簡易判決處如主文所示之刑。
六、如不服本判決，得於收受判決書送達後20日內，以書狀敘述
    理由（須附繕本），經本庭向本院管轄第二審之合議庭提起
    上訴。
中　　華　　民　　國　　111 　年　　1 　　月　　24　　日
                  簡易庭法  官　劉芝毓